臺灣高等法院民事裁定　　　　　　　　　100年度破抗字第2號
抗　告　人　鄭永裕
上列抗告人因宣告破產事件，對於中華民國99年12月8日臺灣臺
北地方法院99年度破字第48號所為裁定提起抗告，本院裁定如下
：
      主      文
抗告駁回。
抗告費用由抗告人負擔。
      理      由
一、抗告人在原法院聲請及抗告意旨略以：抗告人為經營亦泊實
    業社而向銀行借貸，因遭遇經濟嚴重不景氣，致虧損而無力
    負擔貸款，終致宣告倒閉，並積欠巨額稅款。抗告人目前總
    負債約新台幣（下同）22,540,052元，惟所餘資產僅30萬元
    ，顯不能清償債務，爰聲請宣告破產等語。
二、按破產，對債務人不能清償債務者宣告之，破產法第57條定
    有明文。又按稅捐之徵收，優先於普通債權，稅捐稽徵法第
    6條第1項定有明文。此項規定依同法第49條規定，就滯納金
    、利息、滯報金、怠報金、短估金及罰鍰等，準用之。另依
    加值型及非加值型營業稅法第57條規定，納稅義務人欠繳本
    法規定之稅款、滯報金、怠報金、滯納金、利息及合併、轉
    讓、解散或廢止時依法應徵而尚未開徵或在納稅期限屆滿前
    應納之稅款，均應較普通債權優先受償。又按債務人之資產
    已不足清償稅捐等優先債權，他債權人更無受償之可能，倘
    予宣告破產，反而須優先支付破產財團之管理、分配所生之
    費用及破產管理人之報酬等財團費用，將使破產財團之財產
    更形減少，優先債權人即稅捐機關之債權減少分配或無從分
    配，其他債權人更無在破產程序受分配之可能，顯與破產制
    度之本旨不合（最高法院98年度第4次民事庭會議(一)決議參
    照）。
三、經查依抗告人所陳報，其現有資產僅30萬元，其債務有：
    營利事業所得稅18,071,686元，違章罰鍰380萬元，渣
    打國際商業銀行之信用卡及信用貸款債務90,174元，聯邦
    商業銀行之信用卡債務57,674元，永豐商業銀行之信用卡
    債務195,433元，玉山商業銀行之信用卡債務151,298元，
    萬泰商業銀行之信用卡債務140,418元，台新國際商業
    銀行之信用卡債務33,369元，合計22,540,052元，並提出國
    稅局營業事業所得稅結算申報核定書、財團法人金融聯合徵
    信中心當事人查詢個人資料（信用報告）回覆書、法務部行
    政執行署板橋行政執行處通知及財政部臺灣省北區國稅局中
    和稽徵所函為證（見原法院卷第2、6至16頁）。則抗告人現
    有資產顯不足以清償應優先受償之稅捐，依前揭說明，自無
    宣告破產之實益。從而，原裁定駁回抗告人之聲請，核無不
    合，抗告意旨指摘原裁定不當，求予廢棄改判，為無理由，
    不應准許。爰裁定如主文。
中    華    民    國   100   年     1    月     14    日
                    民事第四庭
                        審判長法  官  張劍男
                              法  官  陳靜芬
                              法  官  彭昭芬
中    華    民    國   100    年    1     月    18    日
正本係照原本作成。
本裁定除以適用法規顯有錯誤為理由，不得再抗告。如提起再抗
告，應於收受送達後10日內委任律師為代理人向本院提出再抗告
狀，並繳納再抗告費新台幣1千元。
                              書記官  丁華平